【裁判字號】    90,上訴,986
【裁判日期】    900430
【裁判案由】    竊盜
【裁判全文】
臺灣高等法院刑事判決                              九十年度上訴字第九八六號
    上  訴  人  臺灣基隆地方法院檢察署檢察官
    上  訴  人
    即  被  告  丁○○
    上  訴  人
    即  被  告  甲○○
    被      告  丙○○
右上訴人因竊盜案件，不服臺灣基隆地方法院八十九年度訴字第六八五號，中華民國
八十九年十二月三十日第一審判決（起訴案號：臺灣基隆地方法院檢察署八十九年度
偵字第三六九０號）暨移請併辦（台灣基隆地方法院檢察署九十年度偵字第三四三號
、六四０號）提起上訴，本院判決如左：
    主  文
原判決關於丙○○部分撤銷。
丙○○連續結夥三人以上竊盜，處有期徒刑拾月。
其他上訴駁回。
    事  實
一、丁○○有竊盜、贓物、妨害自由、妨害兵役、違反麻醉藥品管理條例、毒品危害
    防制條例等前科，其中於民國八十六年間所犯違反麻醉藥品管理條例、贓物案件
    ，經原審法院分別判處有期徒刑七月及五月，定應執行刑為有期徒刑十月，並於
    八十八年十月一日執行完畢；甲○○有竊盜、違反麻醉藥品管理條例、毒品危害
    防制條例、等前科，其中於八十六年間所犯違反麻醉藥品管理條例案件，經原審
    法院判處有期徒刑五月，如易科罰金，以一佰元折算一日確定，於八十六年七月
    二十四日易科罰金執行完畢。
二、丙○○意圖為自己不法之所有，與丁○○、甲○○、許文賓（另案審結）基於共
    同意圖為自己不法所有之犯意聯絡，丙○○並基於概括之犯意，先於八十九年五
    月十四日（起訴書誤載為十三日）上午八時至十時許，由許文賓騎乘ＧＮＸ－二
    六一號機車附載甲○○，丙○○騎乘ＧＫＹ－八八一號機車附載丁○○，前往基
    隆市○○○路北二高大武崙隧道上方工地附近，共同竊取綜宏營造工程有限公司
    所有置放貨櫃屋內之電纜線三綑，得手後，將上開電纜線載往基隆市○○○路二
    一○巷一弄二號前切割去皮，再將該等電纜線售予不知情之中古貨商劉旭清得款
    新台幣（下同）八千元朋分花用，嗣為警循線得悉上情查獲。
三、丙○○復基於前開概括之犯意，意圖為自己不法之所有，於八十九年十一月十七
    日二十一時許，至基隆市○○區○○路四一五號找友人曾至弘，適曾至弘外出，
    曾父戊○○在家中與友人聊天喝酒，而被邀一同喝酒聊天，於同日九十三十分許
    ，在上址客廳椅子下，有一只黑色男用皮包（內有現金八千四百元及一些證件）
    ，丙○○竊取該皮包後，將八千四百元取出供己花用外，其餘證件則棄置於基隆
    市○○路三民里里民大會堂旁之麥金河內；又於九十年一月七日十三十三十分許
    ，前往基隆市○○○路二十號找友人吳建基聊天，適吳建基在洗澡，乃竊取置於
    吳建基客廳桌上乙○○所有之現金二萬元，得手後供己花用。嗣為戊○○、乙○○發現報警循線查獲。
四、案經基隆市警察局第一分局報請臺灣基隆地方法院檢察署檢察官偵查起訴及移送
    併辦。
    理  由
壹、上訴駁回部分（被告丁○○、甲○○）
一、訊據上訴人即被告丁○○、甲○○固均坦承於取得上開他人電纜線後，共同將之
    切割去皮並販售得款花用乙情，惟矢口否認有共同行竊犯行，被告丁○○辯稱：
    係經許文賓通知方前往幫忙切割去皮，並未參與行竊云云；被告甲○○辯稱：於
    知悉許文賓欲竊取電纜線時，因害怕未與之前往行竊處，僅事後幫忙切割去皮云
    云。然查，右揭事實，業據被告丁○○於警訊及原審法院調查時供承：「．．．
    ，許文賓、甲○○、丙○○．．．，竊取電纜線．．．」、「我等四人在行竊時
    該貨櫃屋並無門鎖」、「（問何人發現銅線提議行竊）我發現提議，也是在貨櫃
    屋內竊取的」、「（你分得多少？）每次約一千餘元」、「該處是廢工地無人看
    守，所以我才進去拿東西」、「是我看到該處有很多工程用的廢鐵，所以才告訴
    許文賓可以去該處拿一些來賣．．．」等語（見八十九年八月二十七日偵訊筆錄
    、原審卷第四十五頁、第四十七頁），被告甲○○於警訊中供稱：「（共行竊幾
    次？你分得多少？）我只有一次，分得一千六、七百元左右」等語（見八十九年
    七月二十四日偵訊筆錄），且被告丙○○亦迭於警、偵訊及原審法院調查時供述
    ：「．．．，許文賓乘ＧＮＸ－二六一號機車載甲○○先到北二高大武崙隧道上
    方，而我在獅球嶺路上遇到丁○○，他叫我乘ＧＫＹ－八八一號機車載他至基市
    ○○○路北二高大武崙隧道上方載電纜線，我到達時許文賓、甲○○正在搬電纜
    線，後四人合力載至基市○○○路二一０巷一弄二號前防火巷內，．．．」（見
    八十九年七月十九日偵訊筆錄）、「（問當時何人提議去拿電纜線）丁○○，我
    在路上遇到他，他要我去幫他搬電纜線，我去時已有二人在那」（見偵查卷第二
    十九頁背面）「當日是許文賓、甲○○先去偷電纜線，因為數量很多許文賓就叫
    我去幫忙載運到基金一路二一○巷口去剝外皮．．．」等語（見原審卷第四十六
    頁），核與共犯許文賓於警訊中供稱：「我們四人弄銅線要賣」、「．．．，銅
    線是我朋友說銅線可賣，我們四人一起去載」等語（見八十九年七月四日偵訊筆
    錄）相符，足徵被告丁○○、甲○○確有參與被告丙○○、共犯許文賓行竊電纜
    線之情，況以被告間彼此熟識、利益均霑之關係，蓋無互為誣陷之虞。又該等電
    纜線價值不菲，有失竊財物清單價目表在卷可按，失竊前並均置於貨櫃屋內，顯
    非一般遭人丟棄之物。此外，復經被害人綜宏營造工程有限公司之工地主任連瓊
    林及證人劉旭清於警訊時指述暨證述綦詳，並有贓物認領保管單收據一紙及相片
    十五幀附卷可稽，故被告丁○○、甲○○上開所辯，委無可採，事證明確，渠等
    犯行均堪認定。
二、核被告丁○○、甲○○與被告丙○○、許文賓共同竊取工地電纜線所為，均犯刑
    法第三百二十一條第一項第四款加重竊盜罪。被告丁○○、甲○○及、被告丙○○共犯許文賓間，互有犯意聯絡及行為分擔，為共同正犯。查被告丁○○前因違
    反麻醉藥品管理條例、贓物案件，經原審法院分別判處有期徒刑七月及五月，定
    應執行刑為有期徒刑十月，並於八十八年十月一日執行完畢；被告甲○○因違反
    麻醉藥品管理條例案件，經原審法院判處有期徒刑五月，如易科罰金，以一佰元
    折算一日確定，於八十六年七月二十四日易科罰金執行完畢，此有本院被告丁○○、甲○○全國前案紀錄表在卷可參，渠等二人於有期徒刑執行完畢後，五年以
    內再犯本件有期徒刑以上本案之罪，均為累犯，應各依刑法第四十七條規定，加
    重其刑。
三、原審以被告丁○○、甲○○罪證明確，適用刑法第二十八條、第三百二十一條第
    一項第四款、第四十七條規定，並審酌被告丁○○、甲○○之素行、犯罪之動機
    、目的、手段、所生危害及犯罪後態度等一切情，分別量處有期徒刑八月。經核
    認事用法並無不合，量刑亦屬妥適。被告丁○○上訴意旨請求從輕量刑，被告甲○○上訴意旨否認犯罪仍執前詞，指摘原判決不當，均為無理由，應予駁回渠等
    上訴。
貳、撤銷改判部分（被告丙○○）：
一、訊據被告丙○○對於竊取工地電纜線及戊○○皮包之事實，坦承不諱，核與同案
    被告丁○○、甲○○、共犯許文賓於警訊中所供共同竊取工地電纜線，並朋分出
    售電纜線之利益情節相符，並經被害人綜宏營造工程有限公司工地主任連瓊林及
    證人劉旭清於警訊時指述暨證述，被害人戊○○於警訊時指述失竊情節在卷，且
    有贓物認領保管單收據、贓物認領保管單各一紙及相片十五幀附卷可稽，被告丙○○此部分之自白與事實相符，此部分之竊盜事實，證據明確，犯行堪予認定。
    至竊取乙○○現金二萬元部分，訊據被告丙○○雖否認上情，惟上開事實，業據
    被告丙○○於警訊中供承：「（吳建基家中客廳桌上乙○○所有新台幣紙鈔二萬
    元是否為你竊取？）因我欠錢用，趁他洗澡不注意時將錢拿走」、「因這一段時
    間內，一直在找工作未找到，該二萬元當作這段時間之生活費用，全部花光了」
    等語，有九十年一月三十一日偵訊筆錄在卷可稽，核與被害人乙○○指述失竊情
    節相符，此部分竊盜犯行，亦堪認定。
二、被告丙○○與被告丁○○、甲○○、成年人許文賓共同竊取電纜線，核其此部分
    所為係犯刑法第三百二十一條第第一項第四款結夥三人以上竊盜罪；被告丙○○
    另自行竊取戊○○、乙○○財物行為，核係另犯刑法第三百二十條第一項普通竊
    盜罪。被告丙○○與被告丁○○、甲○○、許文賓就涉犯刑法第三百二十一條第
    第一項第四款結夥三人以上竊盜罪部分，四人有犯意聯絡及行為分擔，均為共同
    正犯。其所犯加重竊盜罪及普通竊盜罪二罪，核其竊盜之時間緊接，觸犯基本構
    成要件相同之罪名，顯係基於概括之犯意為之，為連續犯，應依刑法第五十六條
    規定論以較重之結夥三人以上竊盜一罪論處，並加重其刑。被告丙○○所犯竊取
    戊○○、乙○○財物之犯行，雖未據起訴，惟與起訴事實有連續犯關係，屬裁判
    上一罪，基於審判不可分原則，本院自應併予審理。
三、原審因予論罪科刑，固非無見。惟查：(一)原審就被告丙○○竊取戊○○竊取戊○○財物部分以該次竊盜犯行與本案竊盜工地電纜線犯行時間相距六個月，且行竊
    之物品不同，認被告丙○○該次獨自行竊犯行與本案與被告丁○○、甲○○、許
    文賓等人共同行竊顯非基於竊盜之概括犯意為之，而無連續犯關係，未併予審酌
    ，惟查被告丙○○竊取戊○○財物犯行與本案竊盜工地電纜線犯行時間相距僅六
    個月，行竊之基本社會事實相同，且其為警查獲時，均一致供稱該段時間在找工
    作，竊得之財物均供為生活費用，有警訊筆錄在卷可按，顯係基於概括之犯意而
    為，原審認無連續犯之裁判上一罪之關係，尚有誤會；(二)又原審就被告丙○○竊
    取乙○○部分財物之事實，未及併予審酌，亦有未洽。檢察官上訴意旨，執此指
    摘此部分原判決為不當，為有理由，自應將原判決此部分予以撤銷改判。爰審酌
    被告犯罪之動機、目的、手段、智識程度、所生危害及犯罪後態度等一切情狀，
    量處如主文第二項所示之刑，以示懲儆。
據上論斷，應依刑事訴訟法第三百六十八條、第三百六十九條第一項前段、第二百九
十九條第一項前段、第三百六十四條，刑法第二十八條、第五十六條、第三百二十一
條第一項第四款，判決如主文。
本案經檢察官劉惟宗到庭執行職務。
中      華      民      國      九十      年      四    月      三十    日
                              臺灣高等法院刑事第六庭
                                  審判長法  官   黃  賽  月
                                        法  官   王  麗  莉
                                        法  官   徐  培  元
右正本證明與原本無異。
不得上訴。
                                        書記官   秦  仲  芳
中    華    民    國     九十     年      五       月     一           日
附錄    本判決論罪科刑法條：
刑法第三百二十一條
犯竊盜罪而有左列情形之一者，處六月以上五年以下有期徒刑：
一、於夜間侵入住宅或有人居住之建築物、船艦或隱匿其內而犯之者。
二、毀越門扇、牆垣或其他安全設備而犯之者。
三、攜帶兇器而犯之者。
四、結夥三人以上而犯之者。
五、乘火災、水災或其他災害之際而犯之者。
六、在車站或埠頭而犯之者。
前項之未遂犯罰之。


司法院資訊處製作；財團法人民間司法改革基金會備份。
